臺灣臺中地方法院刑事判決
111年度交易字第253號
聲  請  人  臺灣臺中地方檢察署檢察官
被      告  廖秋海



上列被告因公共危險案件，經檢察官聲請簡易判決處刑（111年
度速偵字第626號），本院認不宜以簡易判決處刑，改依通常程
序審理（原案號：111年度中交簡字第285號），被告於準備程序
中就被訴事實為有罪之陳述，經本院裁定改依簡式審判程序審理
，判決如下：
    主  文
廖秋海駕駛動力交通工具而吐氣所含酒精濃度達每公升零點二五
毫克以上，累犯，處有期徒刑柒月。
    事  實
一、廖秋海於民國111年2月4日下午4時許起至翌日凌晨0時止，在
    臺中市○○區○○路000巷00號住處飲用米酒1瓶後，，明知其服
    用酒類後體內酒精尚未退去，已不能安全駕駛動力交通工具
    ，竟不顧大眾通行之安全，仍騎乘車牌號碼碼JRB-293號普
    通重型機車上路。嗣於111年2月5日下午1時7分許，行經臺
    中市○○區○○路00號前，因行車不穩為警攔查，發現廖秋海身
    上酒味甚濃，遂對其施以吐氣酒精濃度測試，並於同日下午
    1時19分許，測得吐氣所含酒精濃度值為每公升0.43毫克，
    始悉上情。
二、案經臺中市政府警察局霧峰分局報告臺灣臺中地方檢察署檢
    察官偵查起訴。
　　理  由
一、本件被告所犯為死刑、無期徒刑、最輕本刑為3年以上有期
    徒刑以外之罪，亦非屬高等法院管轄之第一審案件，其於準
    備程序進行中，就被訴事實為有罪之陳述，經法官告知簡式
    審判程序之旨，並聽取公訴檢察官、被告之意見後，依刑事
    訴訟法第273條之1第1項、第273條之2等規定，裁定進行簡
    式審判程序，且不受同法第159條第1項、第161條之2、第16
    1條之3、第163條之1及第164條至第170條所規定證據能力認
    定及調查方式之限制，合先敘明。
二、上開犯罪事實，業據被告廖秋海迭於警詢、偵查及本院審理
    時坦承不諱（偵卷第27至30、67至68頁；本院卷第22、30頁
    ），並有臺中市政府警察局霧峰分局職務報告（偵卷第25頁
    ）、臺中市政府警察局違反公共危險案件當事人酒精濃度測
    定紀錄表（偵卷第37頁）、臺中市政府警察局舉發違反道路
    交通管理事件通知單影本（偵卷第39頁）、車牌號碼000-00
    0號車輛詳細資料報表、證號查詢機車駕駛人詳細資料報表
    （偵卷第43至45頁）在卷可參，足認被告之自白與事實相符
    ，堪予採信。是本案事證明確，被告上開犯行洵堪認定，應
    依法論科。
三、核被告所為，係犯刑法第185 條之3 第1 項第1 款之駕駛動
    力交通工具而吐氣所含酒精濃度達每公升0.25毫克以上之罪
    。
四、又被告前於107年間，因不能安全駕駛之公共危險案件，經
    臺灣高等法院臺中分院107年度交上易字第1074號判決有期
    徒刑6月，併科罰金新臺幣3萬元確定，並於108年6月10日徒
    刑執行完畢出監等情，有臺灣高等法院被告前案紀錄表附卷
    足憑，是被告於受有期徒刑執行完畢後，5年內故意再犯本
    件有期徒刑以上之罪，為累犯。參諸被告論以累犯之前科與
    本案之犯罪類型、罪質與社會侵害程度皆無二致，且斟酌被
    告有多次觸犯不能安全駕駛之公共危險罪之前科紀錄，顯見
    前案刑罰之執行成效不彰，被告對刑罰之反應力格外薄弱，
    主觀上有特別之惡性，衡以加重其法定最低度刑，尚不至於
    使「行為人所受的刑罰」超過「其所應負擔罪責」，故依司
    法院大法官會議釋字第775號解釋意旨，認本案應依刑法第4
    7條第1項規定，加重其刑。
五、爰審酌被告自94年起，即已多次觸犯不能安全駕駛之公共危
    險罪，此有前揭臺灣高等法院被告前案紀錄表存卷可考，素
    行顯然非佳，經歷數次偵審程序與刑罰執行，理當知悉酒精
    成分會嚴重影響人之意識、控制能力，就飲酒後駕駛動力交
    通工具將對一般用路公眾及駕駛人自身造成高度危險性一事
    應有深刻體認，卻猶漠視法令規範及政府強力宣導「酒駕零
    容忍」之政策，於飲用酒類後，未待體內酒精成分代謝消退
    ，仍為圖一己往來之便，率爾騎乘機車上路而第7度為警查
    獲，並測得其吐氣酒精濃度為每公升0.43毫克（MG/L），足
    見其漠視用路人之生命、身體安全之心態，對公眾交通往來
    確已生高度危險，所為殊有不該，誠值非難；惟考量被告犯
    後始終坦承犯行，態度良好，兼衡被告之犯罪動機與目的、
    駕車上路之時段、駕駛之車輛種類，暨其於本院審理時自陳
    高工畢業之智識程度、目前無業、靠存款與種菜維生、已婚
    、育有2名成年子女、整體經濟狀況不佳等語（本院卷第26
    頁）之經濟、家庭生活狀況等一切情狀，量處如主文所示之
    刑。
據上論斷，依刑事訴訟法第273條之1第1項、第299條第1項前段
，刑法第185條之3第1項第1款、第47條第1項，刑法施行法第1條
之1第1項，判決如主文。　
本案經檢察官蔡仲雍聲請簡易判決處刑，檢察官王淑月到庭執行
職務。
中　　華　　民　　國　　111 　年　　3 　　月　　25　　日
                  刑事第一庭    法  官  路逸涵
以上正本證明與原本無異。
如不服本判決應於收受判決後20日內向本院提出上訴書狀，並應
敘述具體理由；其未敘述上訴理由者，應於上訴期間屆滿後20日
內向本院補提理由書（均須按他造當事人之人數附繕本）「切勿
逕送上級法院」。
                                書記官  王崑煜
中　　華　　民　　國　　111 　年　　3 　　月　　25　　日
附錄本案論罪科刑法條全文
中華民國刑法第185條之3
駕駛動力交通工具而有下列情形之一者，處3年以下有期徒刑，
得併科30萬元以下罰金：
一、吐氣所含酒精濃度達每公升零點二五毫克或血液中酒精濃度
    達百分之零點零五以上。
二、有前款以外之其他情事足認服用酒類或其他相類之物，致不
    能安全駕駛。
三、服用毒品、麻醉藥品或其他相類之物，致不能安全駕駛。
因而致人於死者，處3年以上10年以下有期徒刑，得併科2百萬元
以下罰金；致重傷者，處1年以上7年以下有期徒刑，得併科1百
萬元以下罰金。
曾犯本條或陸海空軍刑法第54條之罪，經有罪判決確定或經緩起
訴處分確定，於十年內再犯第1項之罪因而致人於死者，處無期
徒刑或5年以上有期徒刑，得併科3百萬元以下罰金；致重傷者，
處3年以上10年以下有期徒刑，得併科2百萬元以下罰金。